臺灣高等法院臺中分院刑事判決　　　　94年度上易字第1550號
上　訴　人
即　被　告　甲○○
選任辯護人　王世勳律師
上列上訴人因贓物案件，不服臺灣彰化地方法院94年度易字第
962號，中華民國94年10月5日第一審判決（起訴案號：臺灣彰化
地方法院檢察署94年度偵字第5158號），提起上訴，本院判決如
下：
    主　　文
上訴駁回。
    事　　實
一、甲○○自民國（下同）91年間起，即在其位於彰化縣鹿港鎮
    ○○路○段181號租處，經營「明宏汽車修配廠」，其友人
    即姓名、年籍不詳，綽號「阿嘉」之成年男子，於94年6月
    22日後之某時，告知其手上有一部車牌號碼8298-FY號，「
    賓士」牌2799CC贓車（該車為林偉誠所有，於94年6月21日
    14時許，在臺中縣梧樓鎮○○路67巷60號路旁失竊），可否
    以新臺幣（下同）一萬五千元之代價找人拆解，甲○○答應
    後，因其知悉其友人鄭宏杉、謝祥邦、鄧湟耀（後二人另由
    檢察官偵查中）具拆解汽車車體之技術，竟與其等共同基於
    寄藏贓物之犯意聯絡，由甲○○出面向不知情之許天福承租
    位於彰化縣福興鄉○○村○○○段1962地號廢棄豬舍，做為
    贓車解體工廠，並提供其所有之乙炔（含二支鋼瓶）作為切
    割工具，隨後由綽號「阿嘉」之成年男子將上開贓車開至前
    揭廢棄豬舍後，交予鄭宏杉、謝祥邦、鄧湟耀拆解。嗣於94
    年6月29日21時50分許，為警至上開廢棄豬舍訪查時當場查
    獲，並扣得尚未拆解完畢之上開「賓士」牌贓車乙部及解體
    工具乙炔、搬運車、千斤頂、電池、固定扳手、套筒扳手、
    老虎鉗、剪刀、鐵槌等物，始查悉上情。
二、案經彰化縣警察局鹿港分局報請臺灣彰化地方法院檢察署檢
    察官偵查起訴。
    理　  由
一、訊據上訴人即被告甲○○坦承其知情「阿嘉」所欲交其拆解
    之上開賓士牌自用小客車係贓車，且鄭宏杉等人亦係伊介紹
    給「阿嘉」拆解上開車輛，並帶同鄭宏杉等人向不知情的許
    天福租屋供作拆解工廠，惟辯稱：其並未參與拆解贓車犯行
    云云。然查：(一)、同案被告鄭宏杉業於警詢、偵查中及原審
    審理時自白不諱，並供稱：是由被告甲○○介紹認識「阿嘉
    」之人，也是甲○○介紹拆解上開賓士車，拆解車輛之乙炔
    也是甲○○提供，而充作拆解工廠之豬舍也是甲○○帶伊等
    去承租的，伊於拆解上開車輛時已知是贓車等語。(二)、證人
    黃天福於警詢及原審審理時證稱：「是甲○○等人來洽談租
    屋之事，當時甲○○雖有說是他朋友要租的，但只有他跟我
    談，隨同他來的人都沒有講話；當天他們有付租屋之訂金三
    萬元，是甲○○交給我的，由他的手上直接交給我，但沒有
    看到他錢從何處來；我有帶他們去看房子，不過還沒有簽約
    ，所以房屋尚未正式交給他們使用」等語。(三)、被告甲○○
    於警詢、偵查中、原審審查羈押要件及具保時迭次供稱：是
    伊出面向許天福接洽承租房屋事宜，並付三萬元訂金，上開
    賓士車是「阿嘉」提供的，他說他手上有收購一台賓士贓車
    ，可否幫他拆解，伊即幫他介紹鄭宏杉等人拆解，伊並提供
    一組乙炔給鄭宏杉等人使用等語。又於原審審理時供稱：伊
    有懷疑「阿嘉」找伊拆解之賓士牌自小客車是贓車，當時他
    以一萬五千元之代價請伊拆，但伊找鄭宏杉等人拆；向許天
    福租房子供作拆解工廠，是伊帶鄭宏杉等人去承租的，也是
    伊與許天福談租金等事宜，而拆解汽車之乙炔是伊提供，一
    組乙炔一千二百元（因為可退鋼瓶），費用是伊支付等語。
    (四)、綜上所述，被告甲○○不惟知道「阿嘉」所交付之上開
    賓士牌自用小客車為贓車，並負責找被告鄭宏杉等人前來拆
    解車輛，洽談承租拆解汽車場地及提供拆解工具（乙炔）等
    事宜，堪認被告甲○○確有與被告鄭宏杉等人共同參與本件
    犯行，否則其何需找拆解場地及提供拆解工具，此外，上開
    車輛確係失竊車輛，亦經被害人林偉誠於警詢時證述明確，
    復有車輛車牌失竊作業－查獲車輛認可資料、車輛竊盜、車
    牌失資料個別查詢報表－查詢車輛認可資料、贓物領保管單
    各一紙、乙炔（含二支鋼瓶）、搬運車一台、千斤頂一座、
    電池一個、固定扳手、套筒扳手、老虎鉗、剪刀、鐵追等拆
    解工具扣案可資佐證。本件事證業已明確，被告甲○○之犯
    行，應堪認定。
二、核被告甲○○所為，係犯刑法第349條第2項之寄藏贓物罪。
    被告甲○○與鄭宏杉、謝祥邦、鄧湟耀就前開犯行，有犯意
    聯絡及行為分擔，為共同正犯。原審審酌被告之品行，犯罪
    之動機、目的、承租廢棄豬舍拆解贓車，使失竊之車主難以
    尋回車輛，惡性非輕，犯後否認犯行等一切情狀，適用刑法
    第28條、第349條第2項，罰金罰鍰提高標準條例第1條前段
    ，量處有期徒刑十月示懲。其認事用法及量刑，並無不合。
    被告上訴執詞否認犯罪，或稱僅係幫助「阿嘉」寄藏車輛之
    行為，應僅成立幫助犯云云，然查被告已參與犯罪之實施，
    已如上述，其認非共同正犯，或不成立犯罪，均非可採取，
    上訴為無理由，應予駁回。
三、據上論斷，應依刑事訴訟法第368條，判決如主文。
本案經檢察官乙○○到庭執行職務。
中　　華　　民　　國　　94　　年　　12　　月　　30　　日
　　　　　　　刑事刑三庭  審判長法　官　王　增　瑜
　　　　　　　　　　　　　　　　法　官　廖　柏　基
　　　　　　　 　 　　　　　　　法　官　陳　欣　安
上列正本證明與原本無異。
不得上訴
                                書記官　阮　正　枝
中　　華　　民　　國　　95　　年　　1 　　月　　2 　　日
附錄：
刑法第349條第2項
搬運、寄藏、故買贓物或為牙保者，處五年以下有期徒刑、拘役
或科或併科一千元以下罰金。                        　　Ｉ
